臺灣高等法院刑事裁定
110年度聲字第4186號
聲  請  人  臺灣高等檢察署檢察官
受  刑  人  黃禹棻


                   （現在法務部矯正署桃園女子監獄執行 

上列聲請人因受刑人數罪併罰有二裁判以上，聲請定其應執行之
刑（聲請案號：臺灣高等檢察署110年度執聲字第1836號），本
院裁定如下：
    主  文
甲○○犯如附表所示各罪所處之刑，有期徒刑部分應執行有期徒刑
陸年肆月。
    理  由
一、聲請意旨略以：受刑人因違反兒童及少年性剝削防制條例等
    數罪，先後經判決確定如附表，應依刑法第53條、第51條第
    5款規定，定其應執行之刑，爰依刑事訴訟法第477條第1項
    聲請，為適法之裁定等語。
二、按數罪併罰有二裁判以上者，應依刑法第51條之規定定其應
    執行之刑。又宣告多數有期徒刑者，於各刑中之最長期以上
    ，各刑合併之刑期以下，定其刑期，刑法第53條、第51條第
    5款亦有明文。又法律上屬於自由裁量之事項，有其外部性
    界限及內部性界限，並非概無拘束。依據法律之具體規定，
    法院應在其範圍選擇為適當之裁判者，為外部性界限；而法
    院為裁判時，應考量法律之目的，及法律秩序之理念所在者
    ，為內部性界限。法院為裁判時，二者均不得有所踰越。在
    數罪併罰，有二裁判以上，定其應執行之刑時，固屬於法院
    自由裁量之事項，然仍應受前揭外部性界限及內部性界限之
    拘束（最高法院94年度台非字第233號判決意旨參照）。又
    數罪併罰中之一罪，依刑法規定得易科罰金，若因與不得易
    科之他罪併合處罰結果而不得易科罰金時，原可易科部分所
    處之刑，自亦無庸為易科折算標準之記載（司法院釋字第14
    4號解釋參照）。
三、經查，受刑人因犯如附表所示之案件，經本院判處如附表所
    示之刑，均經確定在案，且本件聲請定應執行刑之犯罪事實
    最後判決法院為本院，有本院109年度侵上訴字第240號判決
    、最高法院110年度台上字第4842號判決及本院被告前案紀
    錄表各1份在卷可稽。其中受刑人所犯附表編號1至5所示之
    罪宣告刑不得易科罰金，附表編號6、7所示之罪宣告刑則得
    易科罰金，合於刑法第50條第1項但書之情形，依刑法第50
    條第2項規定，須經受刑人請求檢察官聲請定其應執行之刑
    ，始得依第51條規定定之。茲受刑人請求檢察官聲請就附表
    所示各罪合併定其應執行之刑，有臺灣桃園地方檢察署110
    年度執字第10227號案件民國110年10月13日執行筆錄1份在
    卷足憑（見本院卷第167、168頁），檢察官據此聲請定其應
    執行之刑，本院審核認其聲請為正當。爰審酌本件內部性及
    外部性界限，受刑人所犯各罪之類型、態樣、侵害法益、情
    節及行為次數，兼衡刑罰經濟與公平、比例原則，對於受刑
    人所犯數罪為整體非難評價，並考量受刑人表示之意見（見
    本院卷第177頁），裁定定其應執行刑如主文所示。
四、據上論斷，應依刑事訴訟法第477條第1項，刑法第50條第1
    項第1款、第2項、第53條、第51條第5款，裁定如主文。
中　　華　　民　　國　　110 　年　　11　　月　　8 　　日
                  刑事第二十一庭審判長法　官　林怡秀
                              　　    法　官　蔡羽玄
                              　      法　官　胡宜如
以上正本證明與原本無異。
如不服本裁定，應於收受送達後5日內向本院提出抗告狀。
                                      書記官　黃芝凌
中　　華　　民　　國　　110 　年　　11　　月　　8 　　日

附表：受刑人甲○○定應執行刑案件一覽表
編號  1 2 3 罪名  兒童及少年性剝削防制條例 兒童及少年性剝削防制條例 兒童及少年性剝削防制條例 宣告刑  有期徒刑3年4月，併科新臺幣5,000元 有期徒刑4年2月，併科新臺幣15,000元 有期徒刑4年1月，併科新臺幣10,000元，2次 犯罪日期  104年12月5日 104年8月至9月間 104年12月8日至105年1月9日、 105年2月15日至105年3月28日 偵查（自訴）機關年度案號  臺灣桃園地方檢察署105年度偵字第17536號（聲請書附表漏載17564、19300、19369、19370、19375、23691、25831、27092、105年度毒偵字第4464號）    最後 事實審 法院 臺灣高等法院    案號 109年度侵上訴字第240號    判決 日期 109年12月15日   確定 判決 法院 最高法院    案號 110年度台上字第4842號    確定 日期 110年8月12日   備註  臺灣桃園地方檢察署110年度執字第10227號 臺灣桃園地方檢察署110年度執字第10227號 臺灣桃園地方檢察署110年度執字第10227號   編號1至5所示之罪經定應執行有期徒刑6年，併科罰金45,000元   

編號  4 5 6 罪名  兒童及少年性剝削防制條例 兒童及少年性剝削防制條例 營利姦淫猥褻 宣告刑  有期徒刑3年7月，併科新臺幣5,000元 有期徒刑4年7月，併科新臺幣20,000元 有期徒刑4月 犯罪日期  105年3月起至105年7月間 105年4月9日至105年7月15日 105年3月起至8月初 偵查（自訴）機關年度案號  臺灣桃園地方檢察署105年度偵字第17536號（聲請書附表漏載17564、19300、19369、19370、19375、23691、25831、27092、105年度毒偵字第4464號）    最後 事實審 法院 臺灣高等法院    案號 109年度侵上訴字第240號    判決 日期 109年12月15日   確定 判決 法院 最高法院    案號 110年度台上字第4842號    確定 日期 110年8月12日   備註  臺灣桃園地方檢察署110年度執字第10227號 臺灣桃園地方檢察署110年度執字第10227號 臺灣桃園地方檢察署110年度執字第10228號   編號1至5所示之罪經定應執行有期徒刑6年，併科罰金45,000元  編號6、7所示之罪經定應執行有期徒刑6月 

編號  7 （以下空白） （以下空白） 罪名  營利姦淫猥褻   宣告刑  有期徒刑3月   犯罪日期  105年6月間至8月初   偵查（自訴）機關年度案號  臺灣桃園地方檢察署105年度偵字第17536號（聲請書附表漏載17564、19300、19369、19370、19375、23691、25831、27092、105年度毒偵字第4464號）    最後 事實審 法院 臺灣高等法院    案號 109年度侵上訴字第240號    判決 日期 109年12月15日   確定 判決 法院 最高法院    案號 110年度台上字第4842號    確定 日期 110年8月12日   備註  臺灣桃園地方檢察署110年度執字第10228號     編號6、7所示之罪經定應執行有期徒刑6月